Inventaris van de Losse Aanwinsten van de Tweede Afdeling van het Algemeen Rijksarchief, verworven van 1852 tot 1979
Nationaal Archief, Den Haag
- OP ONDERWERP BESCHREVEN STUKKEN., II.
  - Geschiedenis van Suriname., C.
    Zie over oude aandelen in Surinaamse plantages ook inventarisnummer 252.
    - Rekest van kolonisten op het etablissement der Europese Kolonisatie te Groningen aan de Saramacca om steun van het gouvernement, 17 maart 1849. Afschrift, getypt., Z.j. (ca. 1962).; 337; 1 stuk.
      Vgl. archief van het ministerie van Koloniën, exh. 24 mei 1849, nr. 6b.
      Aanwinst Tweede Afdeling 1972.
      Geschenk van C. de Jong te Amsterdam.
    - Stukken betreffende de deelneming van de firma Kreglinger en Co te Amsterdam en Rotterdam aan de nederzetting van August Kapler te Albina aan de Marowijne., 1853-1870.; 338-340
      - Contract met A. Kappler over de vennootschap. 30 april 1853., 338; 1 stuk.
      - Testament van G.C. Kreglinger en uittreksel van dit testament, houdende vermelding van J.C. Mitchell tot bewindhebber. 14 juli 1856 en z.j., 339; 2 stukken.
      - Brieven van A. Kappler aan J.C. Mitchell. 1856, 1870., 340; 2 stukken.
        Aanwinst V.R.O.A. 1924, nr. XIII-1.
        Geschenk van mevrouw J.C. Mitchell in Weltevreden.
    - Documentatie over de immigratie van Chinezen naar Suriname in de negentiende eeuw: certificaat van ontslag van de Chinese contractarbeider Oei Afo, 17 februari 1873 en foto's van Chinezen in Paramaribo. Z.j. (ca. 1900). Reproduktiefoto's met vlakfilmnegatieven., 1976.; 341; 4 stukken.
      De originelen berustten in het jaar van aanwerving bij Gonsalves Jardin de Ponte in Paramaribo.
    - Afschrift van een rapport van goeverneur H.M. de Savornin Lohman naar aanleiding van de ongeregeldheden in Suriname van 22 mei 1891, met aantekeningen van zijn opvolger W. Tonckens over de gebeurtenissen in de jaren 1889-1897., Z.j.; 342; 1 omslag.
      Aanwinst Tweede Afdeling 1937, nr. IX.
      Geschenk van mevrouw C.J. Wert-Tonckens in Voorburg en A.E. Tonckens in 's-Gravenhage.
    - Fotokopieën van archiefstukken van A. Currie als gouvernementsambtenaar in Suriname., 1948.; 343-344
      - Doorslag van een nota inzake de bestuurszorg voor bosnegers en indianen in Suriname., 343; 1 band.
      - Nota inzake een publicatie van mr. C. van Vollenhove over het staatsrecht overzee, opgesteld door Currie als gouvernementslandmeter., 344; 1 omslag.
  - Geschiedenis van de Nederlandse Antillen., D.
    - Brief van R.B.J. Geertsema Kreefts en Andries Hoger aan representant J.D. van Leeuwen in Nederland over revolutiepogingen op het eiland Curaçao en de mishandelingen die zij daarbij hebben opgelopen., Maart 1798.; 345; 1 stuk.
      Aanwinst V.R.O.A. 1915, nr. XI-5.
    - Doop, trouw- lidmaten- en overlijdensregisters van de Verenigde Protestantse Gemeenten Rincon en Kralendijk op Bonaire., 1847-1958. Fotokopieën.; 346-347; 2 delen.
      - Gezamenlijk doopboek, 1847-1945, lidmaten, 1855-1946, en trouwboek. 1861-1942., 346
      - Registers van de afzonderlijke gemeenten:, 347
        Rincon: lidmatenboek, 1932-1938; doopboek, 1932-1958; dooplidmatenboek, 1922-1949; trouwboek, 1934-1958.
        Kralendijk:doopboek, 1929-1957; lidmatenboek, 1878-1958; dooplitmatenboek, 1887-1954; trouwboek, 1931-1954.
        Gemeenschappelijk register van overlijden, 1931-1958.
        De originelen bevinden zich in archiefbewaarplaatsen te Bonaire.
    - Ontwerp-landsverordening tot indeling van Curaçao in bestuursressorten en tot instelling van zelfstandig bestuur in die ressorten. Gestencild., 1946.; 348; 1 band.
      Witte stukken nr. 1,2 en 3 voor de Staten van Curaçao tijdens het zittingsjaar 1945-1946 met het stempel van de Gouvernementssecretarie aldaar.
  - Geschiedenis van België, E.
    - Circulaire aan douaniers in Leuven, houdende berichten omtrent toegestane en geweerde goederen en de verhoogde invoerrechten., 13 prairal an 7 (1 juni 1799); 349; 1 stuk.
    - Brief van de franse minister van Financiën aan de Franse minister van Oorlog ter begeleiding van kopieën van enige brieven aan het klooster St. Laurent te Luik., 19 prairal an 10 (5 juni 1802).; 350; 1 stuk.
      Aanwinst V.R.O.A. 1889, nr. 33k.
    - Devis des ouvrages à exécuter dans la Sous-direction d'Anvers pendant les années 1813, 1814 et 1815. Bestekken van Waterstaat. Gedrukt., 351; 1 deel.
    - Afschrift van een verzoekschrift van Pierre Barbacan aan koning Willem I om ongedaanmaking van zijn ontslag als poortbewaker van de Hallepoort te Brussel., Z.j.; 352; 1 stuk.
    - "Capitulation de la citadelle de Tournay", proclamatie van de commandant, houdende aankondiging van de overgang van de bezetting van de citadel naar de voorlopige regering van België. Gedrukt., 1 oktober 1830.; 353; 1 stuk.
    - Brief van de commandant van de Divisie van Vlaanderen aan W. Barrat, sergeant-majoor der genie in de vesting Gent naar aanleiding van diens verzoek om rangsverhoging., 11 november 1831.; 354; 1 stuk.
  - Geschiedenis van Frankrijk., F.
    - Pamflet van de radicale revolutionair J.R. Hébert, getiteld "je suis le véritable père Duchêne, Foutre!, La grande joie du père Duchêne.", Z.j. (1793).; 355; 1 stuk.
      Aanwinst Tweede Afdeling 1963.
    - Circulaire van de minister van Oorlog over schade en reparaties aan militaire gebouwen. Gedrukt., 2 thermidor an 7 (21 juli 1799).; 356; 1 stuk.
    - Afschriften van stukken betreffende openbare redevoeringen van Napoleon tijdens de veldtocht naar Egypte, de vrede van Campo Formio en de aanvaarding van de Italiaanse kroon., 1799-1805.; 357; 4 stukken.
      Aanwinst V.R.O.A. 1913, nr. I-49.
    - Staten van de grootte der gebieden en het aantal inwoners tot de linker Rijnoever behorende, welke aan Frankrijk zijn afgestaan, en die der geestelijke goederen die Pruisen als schadevergoeding heeft ontvangen., 1798-1799.; 358; 2 stukken.
    - Brief van G.M.A. Brune, commandant van het Franse invasieleger van Boulogne aan de divisie-generaal Dejean, minister en directeur van Oorlog over de overplaatsing van inspecteur-generaal Muller van Nederland naar Boulogne., 7 juni 1806.; 359; 1 stuk.
    - Brief van De Thin, commandant in Naarden, over de verdediging van de vesting tegen Hollandse opstandelingen., 5 november 1813.; 360; 1 stuk.
    - Uittreksel uit het dagblad Le Voleur van 10 april 1834 (nr. 20), houdende bericht van het ontslag van de hertog van Gaeta als directeur van de Banque de France., Z.j.; 361; 1 stuk.
      Aanwinst V.R.O.A. 1889, nr. 19a.
      Geschenk van A.C. Baron Snouckaert van Schauburg in 's-Gravenhage.
    - Extra-editie van Le moniteur universel, houdende mededeling van de samenstelling van de Voorlopige Revolutionaire Regering in Frankrijk., 25-26 februari 1848.; 362; 1 stuk.
    - Toeristische foto's van Parijs, houdende afbeeldingen van de Notre Dame, de Buttes de Chaumont, de recent voltooide Opéra en de Place Vendôme met de erezuil., Z.j. (tussen 1865 en 1871).; 363; 4 stukken.
    - Affiche, houdende aankondiging van datum en tijd voor de volksstemming over het erfelijk keizerschap van Napoleon III door de prefect van Pas-de-Calais, met pamfletten van voorstanders., 4 mei 1870.; 364; 3 stukken.
    - La grande procession des patriotes dirigée par le père Duchêne. Pamflet van een groep Proudhonnistische "Francs-Tireurs de Peère Duchêne" in de Parijse commune., Z.j. (1871).; 365; 1 deeltje.
      Met fotokopie ter bescherming van het origineel.
  - Geschiedenis van enkele Duitse vorstendommen en van Duitsland., G.
    Zie ook inventarisnummer 358.
    - Staat van gepensioneerde militairen van de Pruisische regering in het voormalige bisdom Münster en het door de Fransen veroverde grondgebied tussen Rijn en Elbe, opgemaakt door de Franse intendant., Januari 1807.; 366; 1 katern.
    - Prospectus van een staatslening van het koninkrijk Beieren. Nederlandstalig., 9 september 1808.; 367; 1 stuk.
    - Duitse humoristische stuiversbrochures naar aanleiding van de Frans-Duitse Oorlog., 1870.; 368; 2 deeltjes.
      -Humoristischer Briefwechsel zwischen den beiden Fusilieren Kraus, der jetzt im Himmel und Kutsche, noch im Weltgetümel, door "Stecksam Holzwurm".
      -Maler Bocks Kriegsabenteuer in Frankreich, door n.n.
    - Foto's van Bad Wildungen en de Georg Victor Quelle., 1886.; 370; 2 stukken.
  - Geschiedenis van diverse landen., H.
    - Toeristische foto's van bezienswaardigheden in Pisa., Z.j. (ca. 1870); 371; 3 stukken.
    - Toeristische foto's van Edinburgh., Z.j. (ca. 1900).; 372; 1 omslag.
    - Perspectieffoto's van landstreken uit Cuba, Panama, Mexico en de Verenigde Staten (New Orleans)., 1908.; 373; 17 stukken.
      Aanwinst Tweede Afdeling 1965, nr. XV.
      Geschenk van P. de Bruine in Setubal (Portugal).
    - Stukken, afkomstig van kolonel J.H. Sar, in dienst van het koninkrijk Albanië., 1914 en z.j.; 374-375; 2 stukken.
      - Nota, houdende voorwaarden van de koning aan de oproerlingen te Sjah, opgesteld door prins Wilhelm von Wied en afgewezen door de rebellen. Tekst in het Arabisch. Mei 1914., 374
      - Brief van de Albanese minister van Binnenlandse Zaken aan een generaal over het lossen van kanonschoten op het Orthodoxe paasfeest. Z.j., 375
        Aanwinst Tweede Afdeling 1962, nr. XIX.
        Geschenk van mevrouw E. Sar-Chemiaux in Soesterberg.
    - Foto van een aanplakbiljet, houdende aankondiging van de noodtoestand in Shanghai met twee foto's van militairen aldaar., 1925 en z.j.; 376; 3 stukken.
      Geschenk van mr. G.G.M. van Nijnatten in 's-Gravenhage.
    - Staatsbladen en staatscouranten van de Unie van Zuid-Afrika en de kolonie Zuid-Rhodesië, houdende afkondiging van oorlogsmaatregelen. Gedrukt., 1939-1945.; 377; 1 omslag.
- AUTOGRAFEN., III.
  - Stukken, alfabetisch op afzender geordend., 1793-1859 en z.j.; 378-390; 13 omslagen.
    - Brief van J.H. Appelius aan Clavareau, verificateur de la comptabilite' de Maastricht. 29 april 1824. Brief van d'Aranhjo. 24 augustus 1802. Brief van Pieter, prins d'Aremberg aan zijn chef. 2 september 1815. -Aanwinst Tweede Afdeling 1934, nr. VIII, geschonken door mevrouw W.A. Meyboom-den Breejen in Voorburg. Mandaat aan de betaalmeester van Oorlog voor A.Ch.J.G. d' Aubremé, commandant van de Tweede Brigade der Derde Divisie. Brief van J.C.Baak aan C. van Asperen van der Velde. 31 augustus 1859. -Aanwinst V.R.O.A. 1889, nr. 24c., 378
    - Brief van W.G.F. Bentinck uit Varel. 15 juni 1805. -Aanwinst V.R.O.A. 1892, nr. 18 l; Geschenk van de erven W.J. d'Ablaing van Giessenburg. Brief van A. Boelens, 24 juni 1823. Brief van F.W. Boers, 7 oktober 1809. Brief van Josepine Bonaparte aan Legrange over L.M. de Caulaingcourt. Z.j. Brief van generaal Briotte. Z.j. -Aanwinst V.R.O.A. 1889, nr. 33n; Geschenk van A.A. Vorsterman van Oyen in 's-Gravenhage. Brief van Ch. de Brouckere, procureur des Konings. 17 juni 1827, nr. 510. idem. Z.j., 379
    - Brief van E. Canneman, aftredend commissaris-generaal van Financiën. 12 april 1814, nr. 30. -Aanwinst V.R.O.A. 1923, nr. XIV-76. Geschenk van mevrouw Bonardiston-Van Riemsdijk in Colchester. Brief van E.A.O. de Casembroodt aan E. van der Ven. 13 februari 1858. -Aanwinst V.R.O.A. 1889, nr. 24c. Brief van de vicomte Derandroin de Villers Surlette. Z.j. -Aanwinst V.R.O.A. 1889, nr. 33 n; Geschenk van A.A. Vorsterman van Oyen in 's-Gravenhage. Fragment-brief met handtekening van A.F.J.A. van der Duyn van Maasdam, heer van Maasdam, als goeverneur van Zuid-Holland. Z.j. Brief van D.H. Elias te Amsterdam. 1 juni 1822., 380
    - Brief van H. Fagel als gezant te Londen. 20 juni 1815. -Aanwinst V.R.O.A. 1911, nr. XXI-12. Brief van H. Fagel. 25 juni 1835. Brief van R. Fagel. 26 mei en 29 juni 1814, 9 juni 1816, 8 maart 1825, 3 november 1833, 28 augustus 1834 en z.j. Brief van R. Fagel aan majoor baron F.B. von Gagern. 8 oktober 1929. Brief van Fannius Scholten. 18 mei 1803. -Aanwinst V.R.O.A. 1909, nr. XXI-18., 381
    - Brief van C. van Foreest aan H. Swaan, notaris in Den Haag. 2 februari 1807. -Aanwinst V.R.O.A. 1925 nr. XIV-3. Brief van G.I.V. de G... aan zijn zoon. 25 november 1796. -Aanwinst Tweede Afdeling 1934, nr. VIII. Geschenk van mevrouw W.A. Meyboom-den Breejen in Voorburg. Brieven van F.B. von Gagern. 25 maart 1834; 19 januari 1837. -Aanwinst Tweede Afdeling 1935, nr. VII. Brief van H.C.E. von Gagern. 23 oktober 1836. -Aanwinst Tweede Afdeling 1935, nr. VII. Brief van H.C.E. von Gagern aan baron Van Voorst. 5 mei 1848. -Aanwinst Tweede Afdeling 1935, nr. VII., 382
    - Brief van De Gallieris aan Burgers. 13 juni 1834. Verklaring van schadeloosstelling wegens gemis aan fourage, uitgereikt door de onderintendant bij de Eerste divisie aan luitenant-generaal J. van Geen. 31 mei 1834. Verklaring van H.E. Goedecke. 2 september 1814. Brief van J.I.A. Gogel, intendant-generaal van Financiën, aan mevrouw M. du Cloux in Leiden. 14 oktober 1813. N.B. Aanwinst V.R.O.A. 1925, nr. XIV-14. Brief van J.I.A. Gogel aan B. Arrenberg in Rotterdam. 18 augustus 1819. -Aanwinst V.R.O.A. 1925, nr. XIV-16., 383
    - Brief van generaal G.A. von Heldring. 15 januari 1822. -Aanwinst V.R.O.A. 1889, nr. 33t. Geschenk van A.A. Vorsterman van Oyen in 's-Gravenhage. Brief van Von Hardenberg in Bayreuth aan hertog n.n. 10 juli 1796. Brief van G.K. van Hogendorp aan J.H. Appelius. 25 maart 1848. -Aanwinst V.R.O.A. 1910, nr. 50y., 384
    - Brief van H. Hop. 1 juni 1800. -Aanwinst V.R.O.A. 1909, nr. XXI-18. Brief van P.L. van de Kasteele. 16 augustus 1793. -Aanwinst V.R.O.A. 1909, nr. XXI-18. Brief van J.M. Kemper. 16 oktober 1823. -Aanwinst Tweede Afdeling 1934, nr. VIII; Geschenk van mevrouw W.A. Meyboom-den Breejen te Voorburg. Brief van C.R.T. Krayenhoff. 8 februari 1798. -Aanwinst en herkomst idem. Brief van J. Krayenhoff aan kapitein-ingenieur Van Lelyveld. 6 december 1840. Brief van S.J. van Langen aan J.J.F. Wap in Breda. 16 maart 1836. -Aanwinst V.R.O.A. 1909, nr. XXI-18., 385
    - Brief van E. Lucas op het schip Euridice te Bath aan Jhr. H.E. de Boer voor Bergen op Zoom. 13 juni 1833. -Aanwinst V.R.O.A. 1889 nr. 24c. Brieven van L.C. Luzac. 1815. 2 stukken. -Aanwinst Tweede Afdeling 1957, nr. IV-3. Brieven van F.C. van Maanen, 28 november 1826 en z.j. (4 juli en "maandag"). -Aanwinst V.R.O.A. 1901, nr. LII. Brief van vice-admiraal A.W. de Man aan De Bruyn. 22 januari 1847. -Aanwinst V.R.O.A. 1889, nr. 24c, 386
    - Brief van vice-admiraal de Meulenaere te Gent. 17 december 1827. -Aanwinst V.R.O.A. 1889, nr. 33t; Geschenk van A.A. Vorsterman van Oyen te 's-Gravenhage. Brief van J.H. Mollerus aan Nairac, auditeur van de Staatsraad. 30 juli 1813. -Aanwinst V.R.O.A. 1925, nr. XIV-13. Brief van F. von Muhlen aan majoor A.H.W. Nolthenius de Man. 18 maart 1836. Aanvrage van tafelgeld van generaal-majoor J. Post. 31 mei 1834. Ontvangstbewijs voor vier kisten, getekend door generaal-majoor W.J. van Reede. 26 januari 1816. -Aanwinst V.R.O.A. 1889, nr. 33t; Geschenk van A.A. Vorsterman van Oyen in 's-Gravenhage., 387
    - Brief van generaal-majoor E. Reuther, directeur van de administratie bij het leger te velde. 19 april 1833. Brief van W.F. Röell aan D.J. van Lennep. 23 oktober 1819. -Aanwinst V.R.O.A. 1925, nr. XIV-17. Numerieke opgave van officieren en manschappen van de 15e afdeling Nationale Infanterie die tot verkrijging van een paspoort zijn voorgedragen door Florentin Willem, erfprins van Salm Salm. 11 april 1824. Brief van D. Sardis. Grieks. 1825., 388
    - Brief van H.G. Seelig, commandant van de Koninklijke Militaire Academie in Breda, aan een generaal, houdende aanbieding van het eerste deel van de Artillerie Atlas. 13 maart 1861. Brief van R.J. Schimmelpenninck aan M. Siderius en J.G. van der Meulen. 19 maart 1805. -Aanwinst V.R.O.A. 1910, nr. XIV-50w. Brief van De Waldkirch. 27 september 1821. -Aanwinst Tweede Afdeling 1934, nr. VIII; Geschenk van mevrouw W.A. Meyboom-den Breejen., 389
    - Brief van H. van Wijn aan een vriend ter begeleiding van een nummer van Huiszittend leven. 29 juli 1812. -Aanwinst V.R.O.A. 1917, nr. LV; Geschenk van R.J. Koopmeiners in Rotterdam. Brief van H. van Wijn op latere leeftijd. Z.j. -Aanwinst Tweede Afdeling 1934, nr. VIII; Geschenk van mevrouw W.A. Meyboom-den Breejen te Voorburg. Brief van P.J. van Zuylen van Nijevelt, lid van de Raad van Oorlog, houdende bestelling van militaire paspoorten. Z.j., 390
- MANUSCRIPTEN., IV.
  - "Herinneringen aan mijne reizen en militaire loopbaan", door jhr. A.C. Twent van Raephorst, vice-admiraal (1771-na 1848) over de periode 1784-1810. Manuscript-autobiografie, gepubliceerd in het tijdschrift Nederland., 1893.; 391; 1 deel.
    Achterin zegelafdrukken van de schrijver en zijn familieleden.
    Aanwinst V.R.O.A. 1894, nr. 18.
    Geschenk van jhr, G.A. Six te 's-Gravenhage.
  - Concepten van beschrijvingen van handelingen van J. Goldberg., Z.j. (ca. 1825).; 392-393; 2 omslagen.
    Deze stukken zijn vermoedelijk gebruikt voor een biografie.
    - Beknopt verhaal van de statistieke reis van Goldberg door de Bataafse Republiek, 1800 (vgl. archief Goldberg, inventarisnummer 27)., 392
    - Beknopt verhaal van de missie van Goldberg naar Keizer Napoleon te Finckenstein in Pruissen, mei 1807. (Vgl. archief Goldberg, inventarisnummer 76)., 393
  - "Geschiedenis der zeemacht tijdens de Fransche overheersching, 1810-1814", door H. Herman, gepensioneerd Schout-bij-Nacht tit., werkzaam bij het Krijgsgeschiedkundig archief. Typoscript., 1923.; 394; 1 omslag.
  - Dagboek van Jacob Hartman, behorende tot het gevolg van prinses Marianne der Nederlanden, van een reis van Voorburg naar Jerusalem, bijgehouden tot Jaffa, 1849. Fotokopieën., Z.j.; 395; 1 deel.
    Geschenk van J. de Broekert in Scheveningen.
  - Kopij voor een weekblad, houdende een levensbeschrijving van Jan Ilcken (1856-1896), ingenieur B.O.W. (waterstaat) in Nederlandsch-Indie", door J.E. de Meyer., 396; 1 omslag.
    Aanwinst Tweede Afdeling 1956.
  - Aantekeningen op de Schets eener parlementaire geschiedenis van Nederland sedert 1849 door mr. W.J. van Welderen, baron Rengers, met afschriften., 1861-1890.; 397; 1 omslag.
    Aanwinst Tweede Afdeling 1973, nr. LV.
  - Afschriften van brieven van B. Groen van Prinsterer, broer van G. Groen van Prinsterer, aan J. Wormser over de brieven en manuscripten van zijn broer G. Groen van Prinsterer en zaken van geloofsverbreiding, Juni 1876-november 1878. Getypt en genummerd 227-269., Z.j.; 398; 1 omslag.
  - Stenografisch opgenomen verslag van een relaas van Jean Jacques Rambonnet betreffende zijn nota over de convooi-kwestie in juni 1917 en zijn daarop volgend ontslag als minister van Marine en uit de zeedienst, met bijlagen., Z.j. (ca. 1938). Fotokopieën.; 399; 1 omslag.
    Aanwinst Tweede Afdeling 1970.
  - Afschrift van een Duits manuscript, getiteld "Der Hoelle von Cayenne entronnen, Aufzeichnungen eines ehemaligen deutschen Soldaten der lebenslanglich nach Cayenne verbannt war". Met een brief van Van Loghem Slaterus Uitgeversmaatschappij n.v. te Rotterdam aan K.E. van der Mandele, houdende weigering om dit manuscript uit te geven., 24 februari 1934 en z.j.; 400; 1 omslag.
    Het origineel berust in het familiearchief Van der Mandere in het gemeentearchief van Rotterdam.
  - Exemplaar van M.A.H. Wertheim, Mijn dagboek uit de oorlogsjaren, 1944-1945. Gestencild., Z.j.; 401; 1 pak.
    Van dit dagboek werden verschillende exemplaren verspreid onder familieleden en aan personen bij wie Wertheim ondergedoken was. Duplicaten bevinden zich in ieder geval in het gemeentearchief van Den Haag en het Rijksinstituut voor Oorlogsdocumentatie.
    Aanwinst Tweede Afdeling 1973, nr. LVI.
    Geschenk van prof. M.A.H. Wertheim in Amsterdam.
  - Schets van een loopbaan door Jan J. Ooyevaar, ambtenaar van het Ministerie van Waterstaat en directeur-generaal voor de Scheepvaart, later reder., 1975-1979.; 402; 1 deel.
- COURANTEN., V.
  - Dag- en weekbladen., 1797-1945.; 403-409; 8 omslagen.
    - -Asia Raja, orgaan ter ondersteuning van de Republik Indonesia. Augustus-september 1945. -Aanwinst Tweede Afdeling 1968, nr. XVIII; Geschenk van prof. H.Th. Chabot., 403
    - -Bataafsche Staatscourant, 7 februari 1806. -Curaçaosche Courant, bijvoegsel van 25 juli 1835. -Deutsche Zeitung in den Niederlanden, 28 juni 1940. -Groninger Courant, Algemeen dagblad voor de stad Groningen en Ommelanden, feestnummer bij gelegenheid van zijn honderdste verjaardag., 404
    - -Javasche Courant, 1837-1842., 405
    - -Koninklijke Courant en Koninklijke Staatscourant. 1806-1810., 406
    - -Messager de Gand, november 1832. -Nationaale en Bataafsche Courant, 7 augustus 1797., 407
    - -Het Vaderland, houdende berichten over de inundaties van de Grebbelinie. November-december 1939. -Het Vaderland, houdende berichten over de Duitse inval. Mei 1940., 408
      Het exemplaar van mei 1940 is vermist sinds 18-10-2010.
    - -Weekblad voor de Haarlemmermeer. Feestnummer bij gelegenheid van het 25-jarig bestaan van de droge polder. 1 juli 1877., 409